# 节能减排补助资金账务处理

提问人：182876038 时间：2017-03-21 14:46:24
请教陈版： 财政部《关于印发<节能减排补助资金管理暂行办法>的通知》（财建[2015]161号）未并明确节能减排补助资金视作资本性的财政资金，则 2016 年收到该类资金时，是作为政府补助处理，还是作为资本性财政资金计入“资本公积”处理？

回答人：chenyiwei
没有专门明确为投资补助的，都可以在收到时作为政府补助处理，根据其补助对象确定为与资产相关或者与收益相关，分别按适用的原则进行会计处理。